

Контакты

+38 066 314 24 23 banny75@i.ua Украина, Харьков

Технические навыки

- Tesla Toolbox
- Consult III Plus
- Hyunday KIA GDS
- Ford IDS
- Bosch KTS 560
- GM MDI 2
- Scanmatik 2

Личные качества

- Целеустремлённый
- Инициативный
- Техническое мышление
- Стремление развиваться

Язык

- Английский Технический
- Украинский Родной
- Русский Родной

Сергей Петухов

Автодиагност-электрик

Я, автодиагност-электрик, ищу постоянную работу в автомобильной ком меня большой опыт работы в сфере ремонта и обслуживания автомс также электромобилей. Умение пользоваться различным диагнос оборудованием, хорошо читаю электрические схемы автомобилей. Работа Одно из главных моих достижений - за короткий период, освоил р обслуживание электромобиля Tesla.

- Ожидаемая зарплата 25 000 грн.
- Полный рабочий день.

Опыт работы

Мастер с диагностики и настройки электронного оборудования автомобильного транспорта VS Auto

2021 - 2022 | Украина, Харьков

- Компьютерная диагностика
- Настройка электронных систем
- Поиск и устранение неисправностей в электрических системах
- Обслуживание систем кондиционирования

Директор технический Автосалон STROOM

2017-2021 | Украина, Харьков

- Продажа, обслуживание и ремонт электромобилей Tesla & Nissan
- Техническая поддержка проданных электромобилей
- Разработка технической документации по обслуживанию электромобил

Инженер-электрик Фрунзе-Авто Nissan

2012-2016 | Украина, Харьков

- Компьютерная диагностика автомобилей Nissan
- Гарантийное и послегарантийное обслуживание автомобилей Nissan
- Ремонт электронных систем автомобилей Nissan
- Чип-тюнинг электронных блоков Nissan
- Обслуживание систем кондиционирования

Автоэлектрик Харьков-Авто СТО-3

2003-2012 | Украина, Харьков

- Компьютерная диагностика автомобилей Ваз, Заз, Daewoo, Chevrolet
- Гарантийное и послегарантийное обслуживание автомобилей Ваз, Заз, [Chevrolet
- Ремонт электронных систем автомобилей Ваз, Заз, Daewoo, Chevrolet
- Чип-тюнинг электронных блоков
- Чистка инжектора
- ▶ Курсы, тренинги

Образование

IT School GO IT

Full Stack Developer

2022-2023 | Украина

Харьковский национальный технический университет им. Петра Василенка

Инженер-механик

1993-1998 | Украина, Харьков